臺灣新北地方法院刑事判決　　　　　 110年度審易字第1271號
公　訴　人　臺灣新北地方檢察署檢察官
被　　　告　王雅色



上列被告因竊盜案件，經檢察官提起公訴（110年度偵字第358號
），被告於準備程序進行中就被訴事實為有罪之陳述，本院裁定
本件進行簡式審判程序並判決如下：
    主  文
王雅色犯竊盜罪，處拘役貳拾日，如易科罰金，以新臺幣壹仟元
折算壹日。
    事實及理由
一、本件犯罪事實及證據，除犯罪事實欄一第1行「意圖為自己
    不法所有，」後應補充「基於竊盜之犯意，」；證據清單及
    待證事實欄編號2應更正為「證人即告訴人寶雅公司員工簡
    信慧於警詢之證述、證人即同案被告林士玄（另為不起訴處
    分）於警詢及偵訊中之證述」；證據部分另補充「被告王雅
    色於本院準備程序及審理中之自白」、「車號0000-00號車
    輛詳細資料報表1份、和解書2份、本院辦理刑事案件電話紀
    錄查詢表1份」外，其餘均引用如附件起訴書之記載。
二、核被告王雅色所為，係犯刑法第320條第1項之竊盜罪。爰審
    酌被告前有竊盜前科，素行不佳，有臺灣高等法院被告前案
    紀錄表附卷可參，其不思以正途獲取財物，而恣意竊取他人
    之財物，對社會治安、告訴人寶雅公司之財產安全造成危害
    ，應予非難，兼衡其國中畢業之智識程度（見本院卷附被告
    個人戶籍資料查詢結果1紙）、家庭經濟狀況小康（見偵卷
    第7頁被告調查筆錄受詢問人欄位）、月收入約新臺幣1萬8
    千元、須撫養年邁之父母，及其犯罪之目的、手段、所行竊
    之財物價值，暨被告犯後於本院審理中坦認犯行，且已與告
    訴人寶雅公司達成和解並賠償損害等一切情狀，量處如主文
    所示之刑，並諭知易科罰金之折算標準，以資懲儆。
三、關於沒收部分：
    查被告本件竊盜犯行所竊得如起訴書犯罪事實欄一所示之物
    ，屬被告犯罪所得，惟考量被告已與告訴人寶雅公司達成和
    解並賠償損害，此有和解書2份、本院辦理刑事案件電話紀
    錄查詢表1份在卷可憑，則剝奪被告坐享犯罪所得之立法目
    的業已達成，倘於前揭刑事處罰外，再諭知沒收或追徵，容
    有過苛之虞，爰不宣告沒收或追徵，附此敘明。
據上論斷，應依刑事訴訟法第273條之1第1項、第299條第1項前
段、第310條之2、第454條第2項，判決如主文。
本案經檢察官黃筱文偵查起訴，由檢察官高智美到庭執行公訴。
中    華    民    國   110    年    10    月    21    日
                  刑事第二十三庭  法  官  傅明華
上列正本證明與原本無異。
如不服本判決，應於判決送達後20日內敘明上訴理由，向本院提
出上訴狀 (應附繕本) ，上訴於臺灣高等法院。其未敘述上訴理
由者，應於上訴期間屆滿後20日內向本院補提理由書「切勿逕送
上級法院」。
                                  書記官  黃毓琪
中    華    民    國   110    年    10    月    21    日
附錄本案論罪科刑法條全文：
中華民國刑法第320條
意圖為自己或第三人不法之所有，而竊取他人之動產者，為竊盜
罪，處 5 年以下有期徒刑、拘役或 50 萬元以下罰金。
意圖為自己或第三人不法之利益，而竊佔他人之不動產者，依
前項之規定處斷。
前二項之未遂犯罰之。
-------------------------------------------------------
附件：
臺灣新北地方檢察署檢察官起訴書
                                      110年度偵字第358號
    被      告  王雅色  女  41歲（民國00年00月0日生）
                        住新北市○○區○○路00號2樓
                        國民身分證統一編號：Z000000000號
上列被告因竊盜案件，已經偵查終結，認應提起公訴，茲將犯罪
事實及證據並所犯法條分敘如下：
        犯罪事實
一、王雅色意圖為自己不法所有，於民國109年9月18日下午5時
    50分許，在新北市○○區○○路000號POYA寶雅國際股份有
    限公司（下稱寶雅公司）蘆洲集賢店內，徒手竊取員工簡信
    慧所管領之THIS GIR手工透明梗假睫毛5件、MJ魔幻睫毛底
    膏1件、DEARRUS指甲油1件、DUATO指甲油2件、WINMAX指甲
    油2瓶、曼思水性可剝柔霧1件、曼思水性可剝指甲油3件、
    UNT太陽感指彩2盒、HONEYSUCKLE指甲油4件、MEKO指甲油7
    件、凱婷超定型睫毛夾1盒、DAZZLE CARAT睫毛膏2盒、凱婷
    眼線膠筆2盒、D-UP睫毛膠水2盒、凱婷唇膏2件、DAZZLE
    CARAT眼線液筆1件、凱婷超進化眼線筆2件、媚比琳眼液3
    件、1028超級控暈眼線液1件、凱婷店修級粉凝霜1件（共45
    件，價值共新臺幣【下同】1萬464元），得手後將物品置於
    袋子內後，僅結帳凱婷護甲除光液1件（價值102元）隨即離
    開現場。
二、案經寶雅公司訴由新北市政府警察局蘆洲分局報告偵辦。
        證據並所犯法條
一、證據清單及待證事實：
┌──┬───────────┬────────────┐
│編號│證據名稱              │待證事實                │
├──┼───────────┼────────────┤
│1   │被告王雅色於警詢及偵訊│被告坦承於上開時、地竊取│
│    │中之自白及供述        │眼線筆、睫毛膠水、口紅及│
│    │                      │指甲油，惟否認竊取物品之│
│    │                      │件數達45件之事實。      │
├──┼───────────┼────────────┤
│2   │證人即同案被告林士玄（│佐證被告於上開時、地竊取│
│    │另為不起訴處分）及寶雅│犯罪事實欄所示物品之事實│
│    │公司員工簡信慧於警詢及│。                      │
│    │偵訊中之證述。        │                        │
├──┼───────────┼────────────┤
│3   │監視錄影畫面翻拍照片  │同上。                  │
│    │233張、遭竊商品空盒照 │                        │
│    │片15張、遭竊商品條碼列│                        │
│    │印資料2紙             │                        │
└──┴───────────┴────────────┘
二、核被告所為，係犯刑法第320條第1項竊盜罪嫌。又被告有如
    犯罪事實所示之犯竊盜罪所得，請依刑法第38條之1第1項宣
    告沒收。
三、依刑事訴訟法第251條第1項提起公訴。
    此  致
臺灣新北地方法院
中    華    民    國   110    年     5    月    19    日
                              檢  察  官  黃 筱 文